【裁判字號】    90,訴,64
【裁判日期】    900120
【裁判案由】    毒品危害防制條例
【裁判全文】
台灣台中地方法院刑事判決                              九十年度訴字第六四號
    公  訴  人  台灣台中地方法院檢察署檢察官
    被      告  甲○○
右列被告因違反毒品危害防制條例案件，經檢察官提起公訴（八十九年度毒偵字第七
四八六號），本院判決如左：
    主  文
甲○○施用第一級毒品，處有期徒刑拾月；又連續施用第二級毒品，處有期徒刑陸月
，安非他命肆公克（毛重）沒收並銷燬之；應執行有期徒刑壹年貳月，安非他命肆公
克（毛重）沒收並銷燬之。
    事  實
一、甲○○前因施用毒品，經送觀察勒戒後因有繼續施用傾向，而由本院以八十七年
    度毒聲字第三九二五號裁定送戒治處所施以強制戒治，嗣戒治期滿三月，成效評
    定為合格，無繼續戒治之必要，經本院以八十八年度毒聲字第三０四０號裁定停
    止戒治，所餘戒治期間付保護管束，惟其後被撤銷停止戒治，於八十九年三月十
    日戒治期滿釋放，而由台灣台中地方法院檢察署署檢察官於八十九年四月六日以
    八十九年度戒毒偵字第二０一號處分不起訴確定，惟甲○○復基於概括之犯意，
    自八十九年八月中旬某日起至八十九年十一月十七日十八時許止，在台中市○○
    路與精武路附近，連續非法施用第二級毒品安非他命多次，另於八十九年十一月
    十七日十八時許之前三日內某時，在不詳地點，非法施用第一級毒品海洛因，而
    於八十九年十一月十九日二十時許，為警在台中縣潭子鄉○○路四十二巷一一九
    弄一號查獲，並扣得安非他命毛重四公克。
二、案經台中縣警察局豐原分局報告臺灣臺中地方法院檢察署檢察官偵查起訴。
    理  由
一、訊據被告甲○○矢口否認有前揭犯行，辯稱：其自戒治後即未再吸用毒品，而扣
    案之安非他命是一位叫阿志者要伊轉交伊乾姊姊的等語。惟查被告確有於前揭時
    、地施用第一級毒品及連續施用第二級毒品等情，已據其於警訊時供承甚詳，復
    有安非他命一包（毛重四公克）扣案可佐，另被告於為警查獲後經採尿送驗，結
    果呈甲基安非他命及嗎啡陽性反應，亦有台中縣衛生局煙毒尿液檢驗成績書一件
    附卷可稽，本件事證明確，被告所辯，顯為事後卸責之詞，不足為採，又被告前
    因施用毒品，經送觀察勒戒後因有繼續施用傾向，而由本院以八十七年度毒聲字
    第三九二五號裁定送戒治處所施以強制戒治，嗣戒治期滿三月，成效評定為合格
    ，無繼續戒治之必要，經本院以八十八年度毒聲字第三０四０號裁定停止戒治，
    所餘戒治期間付保護管束，惟其後被撤銷停止戒治，於八十九年三月十日戒治期
    滿釋放，而由台灣台中地方法院檢察署署檢察官於八十九年四月六日以八十九年
    度戒毒偵字第二０一號處分不起訴確定，有該署八十九年度戒毒偵字第二０一號
    處分不起訴處分書及刑案資料查註紀錄表附卷可稽，被告犯行堪予認定。
二、核被告所為，係犯毒品危害防制條例第十條第一項之施用第一級毒品罪，以及同
    法條第二項之施用第二級毒品罪。其因施用而持有毒品之行為，為施用之高度行
    為所吸收，不另論罪。又其施用第二級毒品多次之行為，各係時間緊接，犯罪構
    成要件相同，顯係基於概括犯意為之，應依同法第五十六條連續犯之規定以一罪
    論，並加重其刑。被告所犯上開二罪，犯意各別，行為互殊，應分論併科。爰審
    酌被告犯罪之動機、目的、手段，犯罪所生之危害、犯罪後之態度等一切情狀，
    分別量處如主文所示之刑，並定其應執行之刑，扣案之安非他命四公克，應依毒
    品危害防制條例第十八條前段之規定，予以宣告沒收並銷燬之。
據上論斷，應依刑事訴訟法第二百九十九條第一項前段，毒品危害防制條例第十條第
一項、第二項、第十八條前段、第二十條三條第二項，刑法第十一條前段、第五十六
條、第五十一條第五款，判決如主文。
中      華      民      國    九十      年      一      月    二十    日
                                        法  官  柯  崑  輝
右正本證明與原本無異。
如不服本判決，應於送達後十日內向本院提出上訴狀(須附繕本)，上訴於台灣高等
法院台中分院。
                                        書記官
中      華      民      國    九十      年      一      月    二十   日
附錄論罪科刑法條
毒品危害防制條例第十條
毒品危害防制條例第十條第一項：施用第一級毒品者，處六月以上五年以下有期徒刑
第十條第二項：施用第二級毒品者，處三年以下有期徒刑。


司法院資訊處製作；財團法人民間司法改革基金會備份。
